【裁判字號】    99,審訴,725
【裁判日期】    990820
【裁判案由】    毒品危害防制條例
【裁判全文】
臺灣桃園地方法院宣示判決筆錄         99年度審訴字第725號
公  訴  人  臺灣桃園地方法院檢察署檢察官
被      告  甲○○
指定辯護人  本院公設辯護人  林銘宏
上列被告因毒品危害防制條例案件（起訴案號：99年度毒偵字第
802 號、第911 號），於中華民國99年8月20日下午5 時，在本
院第十四法庭宣示判決，出席職員如下：
          法  官  劉為丕
          書記官  陳淑瓊
法官起立朗讀判決主文、犯罪事實要旨、處罰條文，及告以上訴
限制、期間並提出上訴狀之法院，且諭知記載其內容：
一、主  文：
    甲○○所犯如附表主文欄所示之罪，分別判處如附表主文欄
    所示之刑，扣案之如附表編號二主文欄所示之第二級毒品甲
    基安非他命貳包，均沒收銷燬之。應執行有期徒刑拾月，扣
    案之第二級毒品甲基安非他命貳包（合計毛重貳點伍公克）
    均沒收銷燬之。
二、犯罪事實要旨：
  (一)甲○○有下列觀察、勒戒處遇及前科：
    1.前於民國88年間因施用毒品案件，經臺灣士林地方法院以
      88年度毒聲字第349 號裁定送觀察、勒戒後，因無繼續施
      用毒品之傾向，於88年3 月4 日釋放出所執行完畢，此次
      施用毒品犯行，並經臺灣士林地方法院檢察署檢察官以88
      年度偵字第2290號為不起訴處分確定；於90年間（即前開
      觀察、勒戒執行完畢釋放後5 年內）復因施用毒品案件，
      經臺灣臺北地方法院以90年度毒聲字第124 號裁定送觀察
      、勒戒後，因無繼續施用毒品之傾向，於90年2 月2 日釋
      放出所執行完畢，此次施用毒品犯行，並經臺灣臺北地方
      法院檢察署檢察官以90年度毒偵字第264 號為不起訴處分
      確定。
    2.另於88年間因轉讓毒品案件，經臺灣士林地方法院以88
      年度訴字第519 號判決，判處有期徒刑7 月確定；於89
      年間因過失傷害案件，經臺灣臺北地方法院以93年度交簡
      字第40號判決，判處有期徒刑4 月確定；於90年間因違
      反槍砲彈藥刀械管制條例案件，經臺灣士林地方法院以91
      年度訴字第68號判決，判處有期徒刑5 年2 月，併科罰金
      新臺幣10萬元確定，上開案再經臺灣臺北地方法院以
      96年度交聲減字第1375號裁定，減其宣告刑2 分之1 後，
      與不得減刑之案定其應執行刑為應執行有期徒刑5 年8
      月，併科罰金新臺幣10萬元確定，入監執行後，於96年8
      月31日假釋，接續執行罰金易服勞役111 日，罰金部分於
      96年12月20日繳清執行完畢，有期徒刑部分所餘刑期交付
      保護管束，保護管束期間自96年12月20日起至98年12月21
      日止，惟甲○○於假釋期間之98年12月15日，故意再犯
      違反槍砲彈藥刀械管制條例案件，並經本院於99年8 月13
      日以99年度訴字第155 號判決，判處有期徒刑3 年8 月，
      併科罰金新臺幣5 萬元，尚未確定，依法上開至案之
      假釋，於案判決確定後6 個月內撤銷之，故於本案不構
      成累犯。
  (二)詎其仍不知悛悔，復分別或基於施用第一級毒品海洛因、或
    基於施用第二級毒品甲基安非他命之犯意，分別於附表所示
    之施用時間、地點，以附表所示之施用方式，施用如附表所
    示之毒品。嗣分別於附表所示之查獲時間、地點為警查獲，
    並扣得如附表所示之扣案物。
三、處罰條文：
    毒品危害防制條例第10條第1 項、第2 項、第18條第1 項前
    段，刑法第11條、第47條第1 項、第51條第5 款、第38條第
    1 項第2 款。
四、協商判決除有刑事訴訟法第455 條之4 第1 項第1 款於本訊
    問程序終結前，被告撤銷協商合意或檢察官撤回協商聲請者
    ；第2 款被告協商之意思非出於自由意志者；第4 款被告所
    犯之罪非第455 條之2 第1 項所定得以協商判決者；第6 款
    被告有其他較重之裁判上一罪之犯罪事實者；第7 款法院認
    應諭知免刑或免訴、不受理者情形之一，及違反同條第2 項
    「法院應於協商合意範圍內為判決；法院為協商判決所科之
    刑，以宣告緩刑或2 年以下有期徒刑、拘役或罰金為限」之
    規定者外，不得上訴。
五、如有前項得上訴之情形者，得自收受判決送達後10日內，向
    本院提出上訴書狀，上訴於第二審法院。
中    華    民    國    99    年    8     月    20    日
                        刑事庭      法  官  劉為丕
                                    書記官  陳淑瓊
以上正本證明與原本無異
                                    書記官  陳淑瓊
中    華    民    國    99    年    8     月    20    日
附錄本案論罪科刑依據之法條：
毒品危害防制條例第10條
施用第一級毒品者，處六月以上五年以下有期徒刑。
施用第二級毒品者，處三年以下有期徒刑。
附表：
┌──┬──────┬───────┬────────┬───────┐
│編號│施用時間、地│施用方式及施用│查獲時間、地點及│   主文欄     │
│    │點          │毒品          │扣案物          │              │
├──┼──────┼───────┼────────┼───────┤
│ 一 │於99年2 月8 │分別以將第一級│於99年2 月9 日凌│甲○○施用第一│
│    │日晚間某時，│毒品海洛因摻入│晨0 時許，在桃園│級毒品，處有期│
│    │在桃園縣桃園│香菸內吸食之方│縣中壢市○○路二│徒刑柒月；又施│
│    │市○○路419 │式施用第一級毒│段551 巷2 號8 室│用第二級毒品，│
│    │號4樓住處   │品海洛因1 次、│內為警查獲。    │處有期徒刑月│
│    │            │以將第二級毒品│                │。            │
│    │            │甲基安非他命置│                │              │
│    │            │入吸食器後用火│                │              │
│    │            │燒烤之方式施用│                │              │
│    │            │第二級毒品甲基│                │              │
│    │            │安非他命1 次。│                │              │
├──┼──────┼───────┼────────┼───────┤
│二  │於99年2 月21│以將第二級毒品│於99年2 月21日下│甲○○施用第二│
│    │日上午某時，│甲基安非他命置│午1 時35分許，在│級毒品，處有期│
│    │在上開住處內│入吸食器後用火│桃園縣桃園市慈文│徒刑月，扣案│
│    │。          │燒烤之方式施用│路與愛九街路口為│之第二級毒品甲│
│    │            │第二級毒品甲基│警查獲，並扣得供│基安非他命貳包│
│    │            │安非他命1 次。│其施用所持有之第│（合計毛重貳點│
│    │            │              │二級毒品甲基安非│伍公克）均沒收│
│    │            │              │他命2 包（合計毛│銷燬之。      │
│    │            │              │重2.5 公克）。  │              │
└──┴──────┴───────┴────────┴───────┘

司法院資訊處製作；財團法人民間司法改革基金會備份。
